【裁判字號】    97,訴,641
【裁判日期】    970610
【裁判案由】    違反毒品危害防制條例
【裁判全文】
臺灣彰化地方法院刑事判決               97年度訴字第641號
公  訴  人  臺灣彰化地方法院檢察署檢察官
被      告  甲○○
                    （現羈押於臺灣彰化看守所）
上列被告因違反毒品危害防制條例案件，經檢察官提起公訴（97
年度毒偵字第449號），本院依簡式審判程序審理，判決如下：
    主  文
甲○○施用第一級毒品，累犯，處有期徒刑玖月；扣案之第一級
毒品海洛因拾肆包（合計淨重壹點玖伍公克），沒收銷燬之。又
施用第二級毒品，累犯，處有期徒刑伍月；扣案之第二級毒品甲
基安非他命壹包（毛重零點參陸公克），沒收銷燬之。應執行有
期徒刑壹年；扣案之第一級毒品海洛因拾肆包（合計淨重壹點玖
伍公克）及第二級毒品甲基安非他命壹包（毛重零點參陸公克）
，均沒收銷燬之。
    事  實
一、甲○○前於民國92年間曾因違反毒品危害防制條例及槍砲彈
    藥刀械管制條例等案件，經本院各判處有期徒刑1年、1年2
    月確定，嗣並經本院裁定應執行有期徒刑2年1月，而其入監
    執行後，於94年12月30日執行完畢。另於92年間因施用毒品
    案件，經送觀察、勒戒後，認無繼續施用毒品之傾向，於92
    年3月4日執行完畢釋放，並由臺灣彰化地方法院檢察署檢察
    官於同日，以92年度毒偵字第537號為不起訴處分確定。詎
    仍不知悔改，復基於施用第一級毒品海洛因之犯意，於97年
    1月22日11時許，在彰化縣員林鎮○○路路旁，以將海洛因
    加水混合後經由針筒注射手臂血管之方式，施用海洛因1次
    。另基於施用第二級毒品甲基安非他命之犯意，而於97年1
    月22日11時許，在同上處所，以將甲基安非他命置於玻璃吸
    食器內再以火加熱吸食所產生煙霧之方式，施用甲基安非他
    命1次。嗣為警於97年1月22日15時30分許，在位於彰化縣埤
    頭鄉○○道一號高速公路北向218.2公里處查獲，並扣得海
    洛因14包（合計淨重1.95公克）及甲基安非他命1包（毛重
    0.36公克）。
二、案經內政部警政署國道公路警察局第三警察隊報告臺灣彰化
    地方法院檢察署檢察官偵查起訴。
    理  由
一、被告甲○○於準備程式中，先就前揭犯罪事實為有罪之陳述
    ，且所犯係死刑、無期徒刑、最輕本刑為3年以上有期徒刑
    以外之罪，經本院合議庭依刑事訴訟法第273條之1第1項之
    規定，裁定由受命法官獨任進行簡式審判程式，合先敘明。
二、訊據被告甲○○對於上揭施用第一級毒品海洛因及第二級毒
    品甲基安非他命之犯行均坦承不諱，且其於事實欄所示時、
    地為警查獲後，經警採集其尿液送驗，結果呈嗎啡及甲基安
    非他命陽性反應乙節，有尿液編號與真實姓名對照認證表及
    詮昕科技股份有限公司濫用藥物尿液檢驗報告各1紙附卷可
    稽，再扣案之白粉14包，經送請法務部調查局鑑定結果，確
    係海洛因無訛，亦有該局濫用藥物實驗室出具之鑑定書1紙
    在卷可按，此外復有甲基安非他命1包（毛重0.36公克）扣
    案可資佐證，足徵被告之自白與事實相符。再被告前於92年
    間曾因施用毒品案件，經送觀察、勒戒後，認無繼續施用毒
    品之傾向，於92年3月4日執行完畢釋放，並由臺灣彰化地方
    法院檢察署檢察官於同日，以92年度毒偵字第537號為不起
    訴處分確定乙節，有臺灣彰化地方法院檢察署刑案資料查註
    紀錄表及臺灣高等法院被告全國前案紀錄表各1份在卷可參
    。綜上，本件事證明確，被告上開施用毒品之犯行，堪以認
    定。
三、核被告甲○○所為，係犯毒品危害防制條例第10條第1項之
    施用第一級毒品罪及同條第2項之施用第二級毒品罪。又其
    持有第一級毒品海洛因及第二級毒品甲基安非他命並進而施
    用，其持有之低度行為應為施用之高度行為所吸收，均不另
    論罪。至其所犯上開2罪間，犯意各別，行為互殊，應予分
    論併罰。再被告於92年間曾因違反毒品危害防制條例及槍砲
    彈藥刀械管制條例等案件，經本院各判處有期徒刑1年、1年
    2月確定，嗣並經本院裁定應執行有期徒刑2年1月，而其入
    監執行後，於94年12月30日執行完畢等情，有臺灣彰化地方
    法院檢察署刑案資料查註紀錄表及臺灣高等法院被告全國前
    案紀錄表各1份在卷可憑，則其於5年以內故意再犯本件有期
    徒刑以上之2罪，為累犯，均應依刑法第47條第1項之規定加
    重其刑。爰審酌被告前即有施用毒品之紀錄，經觀察、勒戒
    後，仍不能戒除毒癮，竟再度施用毒品戕害自身健康，及其
    犯罪之動機、目的、所生危害及犯罪後之態度等一切情狀，
    就其所犯上開2罪分別量處如主文所示之刑，並定其應執行
    之刑。至扣案之毒品海洛因14包（合計淨重1.95公克）及甲
    基安非他命1包（毛重0.36公克），分別係查獲之第一、二
    級毒品，均應依毒品危害防制條例第18條第1項前段之規定
    ，宣告沒收銷燬之。
據上論斷，應依刑事訴訟法第273條之1第1項、第299條第1項前
段，毒品危害防制條例第10條第1項、第2項、第18條第1項前段
，刑法第11條前段、第47條第1項、第51條第5款，判決如主文。
本案經檢察官謝雨青到庭執行職務。
中    華    民    國    97    年    6     月    10    日
                  臺灣彰化地方法院刑事第七庭
                                    法    官   紀佳良
以上正本證明與原本無異。
如不服本判決，應於判決送達後10日內，向本院提出上訴書狀，
上訴書狀應「敘述具體上訴理由」，並按他造當事人之人數附繕
本。「切勿逕送上級法院」。
中    華    民    國    97    年    6     月    10    日
                                      書記官   詹國立
附錄本案論罪科刑法條全文：
毒品危害防制條例第10條
施用第一級毒品者，處 6 月以上 5 年以下有期徒刑。
施用第二級毒品者，處 3 年以下有期徒刑。
毒品危害防制條例第18條
查獲之第一、二級毒品及專供製造或施用第一、二級毒品之器具
，不問屬於犯人與否，均沒收銷燬之；查獲之第三、四級毒品及
製造或施用毒品之器具，無正當理由而擅自持有者，均沒入銷燬
之。但合於醫藥、研究或訓練之用者，得不予銷燬。
前項合於醫藥、研究或訓練用毒品或器具之管理辦法，由法務部
會同行政院衛生署定之。


司法院資訊處製作；財團法人民間司法改革基金會備份。
